臺灣臺北地方法院小額民事判決
110年度北小字第4459號
原      告  黃暖如  
被      告  黃嘉烈  
上列當事人間請求損害賠償事件，本院判決如下：
    主  文
原告之訴駁回。
訴訟費用新台幣1,000元由原告負擔。
    理  由
一、原告主張、聲明、陳述：如附件。
二、查原告之訴，依其所訴之事實，在法律上顯無理由者，法院
    得不經言詞辯論，逕以判決駁回之；簡易訴訟程序，除本章
    別有規定外，仍適用第一章通常訴訟程序之規定，民事訴訟
    法第249條第2項、第436條第2項分別定有明文。所謂原告之
    訴，依其所訴之事實，在法律上顯無理由者，係指依原告於
    訴狀內記載之事實觀之，在法律上顯然不能獲得勝訴之判決
    者而言，申言之，必須依據原告所訴之事實「不經調查」，
    即可認其訴在法律上顯無理由而應受敗訴之判決者，始足當
    之（最高法院96年度台上字第2510號民事判決意見）。又民
    法第186條就公務員執行職務之侵權責任，已有特別規定，
    要無適用同法第184條關於一般侵權行為規定之餘地（最高
    法院98年度台上字第751號民事判決意見）。另公務員因故
    意違背對於第三人應執行之職務，致第三人受損害者，負賠
    償責任。其因過失者，以被害人不能依他項方法受賠償時為
    限，負其責任，民法第186條第1項定有明文。又國家賠償法
    第13條規定：「有審判或追訴職務之公務員，因執行職務侵
    害人民自由或權利，就其參與審判或追訴案件犯職務上之罪
    ，經判決有罪確定者，適用本法規定。」係國家就有審判或
    追訴職務之公務員之侵權行為應負損害賠償責任之特別規定
    。參酌該法上開規定之立法意旨，係基於維護審判獨立及追
    訴職務公務員不受外界干擾，應認民法第186條第1項前段故
    意侵權行為損害賠償之規定，就職司審判或追訴之公務員，
    必須以就其參與審判或追訴案件犯職務上之罪，經判決有罪
    確定為要件（司法院大法官會議釋字第228號解釋理由書、
    最高法院103年度臺上字第1796號民事裁定意見）。查依原
    告主張被告為執行審判職務法官，依上開說明，須以因其執
    行職務侵害人民自由或權利，且就其參與審判之案件犯職務
    上之罪，經判決有罪確定，始依國家賠償法第13條負損害賠
    償責任。原告逕依民法第18條、第19條、第184條第1、2項
    、第185條、第195條、第213條、第215條規定請求被告賠償
    ，顯無理由，依上述規定及說明，應不經言詞辯論，逕以判
    決駁回其訴。
三、訴訟費用，依民事訴訟法第436條之19第1項確定如主文第2
    項。
中　　華　　民　　國　　110 　年　　11　　月　　10　　日
                       台北簡易庭
　　　　　　　　　                法　官  詹駿鴻
以上正本證明與原本無異。
如不服本判決，須以違背法令為理由，於判決送達後20日內向本
庭（臺北市○○區○○○路0段000巷0號）提出上訴狀。（須按
他造當事人之人數附繕本）。如委任律師提起上訴者，應一併繳
納上訴審裁判費。
中　　華　　民　　國　　110 　年　　11　　月　　10　　日
                                  書記官  翁挺育　　　　　　　　　 　
附錄：
民事訴訟法第436條之24第2項：
    對於小額程序之第一審裁判上訴或抗告，非以其違背法令為
    理由，不得為之。　　　　　　　　 
民事訴訟法第436條之25：
    上訴狀內應記載上訴理由，表明下列各款事項：
    (一)原判決所違背之法令及其具體內容。
    (二)依訴訟資料可認為原判決有違背法令之具體事實。